# 租赁期限

提问人：lifushi 时间：2022-02-10 16:16:44
被审计单位新设一异地子公司，签订的办公场所租领合同为一年一签。被审计单位对该办公场所进行了适当的装修并添置部分办公设备。求教该租赁应该不属于短期租赁事项吧？第二个如果不适用短期租赁，那这个租赁期限该怎么确定？

回答人：chenyiwei
可参考《计学精要 2021 》第三章“租赁期”第3.4节“实务中租赁期的确定”的相关内容。一般建议至少不短于相关装修的预计可使用年限（如果装修金额重大）。
一般需要考虑的因素至少包括：（ 1 ）租赁资产改良支出（房屋装修或机器设备改良）相较于租金而言是否重大，以及装修或改良的预计使用寿命；（ 2 ）租赁资产的地段、稀缺性和重要性，如租赁房屋所在位置的优劣、所在地段或类似地段的房源是否稀缺；承租人将该租赁资产的使用用途、是否易于取得替代资产等。（ 3 ）续租期间的租金水平。（ 4 ）终止租赁的成本。（ 5 ）
其他相关事实和情况。